【裁判字號】    89,易,649
【裁判日期】    891219
【裁判案由】    竊佔
【裁判全文】
臺灣花蓮地方法院刑事判決                          八十九年度易字第六四九號
    公  訴  人  臺灣花蓮地方法院檢察署檢察官
    被      告  丙○○
右列被告因竊佔案件，經檢察官提起公訴（八十九年度偵字第二０七五號），本院判
決如左：
    主  文
丙○○意圖為自己不法之利益，而竊佔他人之不動產，處拘役伍拾日。緩刑肆年。
    事  實
一、丙○○前於民國（以下同）七十五年五月間，因殺人未遂案件，經臺灣高等法院
    花蓮分院判處有期徒刑二年六月確定，嗣於七十七年假釋期滿執行完畢後，五年
    以內未再犯有期徒刑以上之罪。其於八十八年間從事房屋仲介業務，該年九月六
    日介紹丁○○向甲○○承租甲○○之女徐珮瑋所有之花蓮縣花蓮市○○路二六二
    號三樓之二時，得悉徐珮瑋所有之花蓮縣花蓮市○○路二五八號地下室第五十五
    號停車位尚未出租，且空置無人使用，竟意圖為自己不法之利益，於同年十一月
    十五日，以預先收取全年租金新台幣（下同）一萬八千元將該停車位出租予不知
    情之乙○○之方式，竊佔該地下室第五十五號停車位。
二、案經丙○○訴請臺灣花蓮地方法院檢察署檢察官偵查起訴。
    理  由
一、被告丙○○於本院審理時供承前揭竊佔犯行，然被告自偵查以迄審理前均矢口否
    認未獲告訴人甲○○之授權而擅自出租停車位以收取租金之不法利益，辯稱甲○○曾以口頭授權伊代為處理停車位出租事宜，伊於取得租金後因一時急需故而未
    告知甲○○並交付租金云云。然查告訴人甲○○始終堅稱未曾授權被告處理上開
    停車位。本件除被告之妻吳貞瑩於偵查中附合被告之說詞外，別無任何證據足以
    證明甲○○曾經授權被告代覓停車位之承租人，而被告之妻吳貞瑩與被告同財共
    居，利害與共，且於偵查中與被告為甲○○同列為告訴之對象（吳貞瑩另經檢察
    官為不起訴處分），其所為有利於被告之之供述，於證據之評價上應等同於被告
    之辯詞，自難憑為有利於被告之認定。再查證人即被告所辯甲○○口頭授權時地
    之在場人丁○○復於偵審中一再到庭結證稱未曾聞及甲○○口頭授權之事等語；
    證人即向被告承租得上開停車位之人乙○○亦於本院調查中到庭結證略稱被告並
    未告知停車位係他人所有以及其係代理他人出租停車位等情，但亦未告稱該停車
    位係被告所有，伊以為被告即為停車位之主人等語。又查被告與承租人乙○○所
    簽訂之地下室停車位租賃契約書之時，被告亦係於「出租人」及「立契約人（甲
    方）」欄之下逕簽署自己姓名、身分證統一編號及行動電話號碼，而未於契約書
    上表彰停車位所有人係甲○○或徐珮瑋。換言之，被告係以隱匿實際停車位所有
    人之方式，且以自己名義出租上述被害人徐珮瑋所有之停車位予乙○○。綜合上
    述證據而為判斷，被告於偵查及本院調查中所辯曾獲告訴人甲○○授權之辯解，
    核屬空言卸責之詞，不足採信，其於審理時所為之自白應認與事實相符。此外，
    復有花蓮市○○路二五八號地下室建物所有權狀一紙、前述第五十五號停車位照
    片二幀（照片中所停車輛係證人乙○○所有之Ｕ七─八七八五自小客車）及車號
    查詢汽車車籍表一紙附卷可稽，事證明確，被告竊佔犯行堪以認定。
三、核被告所為，係犯刑法第三百二十條第二項之竊佔罪。爰審酌被告近十年來素行
    尚佳，及其犯罪動機、目的、手段、所生之危害尚屬輕微，暨犯罪後終坦承犯行
    ，且已交付告訴人甲○○三萬元賠償金以資彌補其損害，犯後態度頗值肯定，告
    訴人並陳明願予被告自新機會等一切情狀，量處如主文所示之刑。末查被告雖前
    於七十五年五月間，因殺人未遂案件，經臺灣高等法院花蓮分院判處有期徒刑二
    年六月確定，嗣於七十七年假釋期滿執行完畢後，五年以內未再犯有期徒刑以上
    之罪，有台灣花蓮地方法院檢察署刑案資料查註紀錄表一紙附卷可稽，其犯罪後
    已知所悔悟，本院認其經此教訓後，當知警易，應無再犯之虞，因認其所宣告之
    刑，以暫不執行為適當，併予宣告緩刑四年，以勵來茲而啟自新。
據上論斷，應依刑事訴訟法第二百九十九條第一項前段，刑法第三百二十條第二項、
第一項、第七十四條第二款，罰金罰鍰提高標準條例第一條前段，判決如主文。
中      華      民      國    八十九    年     十二     月     十九     日
                              臺灣花蓮地方法院刑二庭
                                  法  官  陳  欽  賢
右正本證明與原本無異。
如對本判決不服，應於送達後十日內，向本院提出上訴狀。（應抄附繕本）告訴人或
被害人如對於本判決不服者，應具備理由請求檢察官上訴，其上訴期間之計算係以檢
察官收受判決正本之日期為準。
          法院書記官
中      華      民      國      八十九   年    十二     月     二十     日
附錄本判決論罪之法律條文：
附錄法條：刑法第三百二十條第一項、第二項。
意圖為自己或第三人不法之所有，而竊取他人之動產者，為竊盜罪，處五年以下有期
徒刑、拘役或五百元以下罰金。
意圖為自己或第三人不法之利益，而竊佔他人之不動產者，依前項之規定處斷。
前二項之未遂犯罰之。


司法院資訊處製作；財團法人民間司法改革基金會備份。
